【裁判字號】    89,南簡上,31
【裁判日期】    890426
【裁判案由】    公共危險等
【裁判全文】
臺灣臺南地方法院刑事判決                        八十九年度南簡上字第三一號
    上  訴  人  臺灣臺南地方法院檢察署檢察官
    被      告  乙○○
右列上訴人因被告公共危險等案件，不服本院八十八年度南交簡字第八一號中華民國
八十九年一月十日第一審判決（聲請案號：八十八年度偵字第一五一五九號），提起
上訴，本院管轄之第二審合議庭判決如左：
    主  文
上訴駁回。
    事  實
一、乙○○於民國八十八年十一月二十四日晚間七時十分許，飲用一瓶蔘茸酒後，明
    知已有酒意不能安全駕駛動力交通工具，竟仍駕駛車號Ｄ五─０八二九號自用小
    客車，沿臺南縣永康市太平橋由北向南方向行駛，途經太平橋時，應注意在劃有
    分向限制線之路段不得駛入來向之車道內，且依當時情形並非不能注意，竟駛入
    來道車道內，使其自用小客車車頭撞及甲○○所駕駛車號ＷＨ─五八六一號自小
    客車之車頭，致甲○○受有下巴撕裂傷、左尺骨骨折、右橇骨遠端骨折、左髖臼
    骨折等傷害，嗣經警檢測其吐氣酒精濃度為一．○六MG/L。
二、案經臺南縣警察局永康分局報告臺灣臺南地方法院檢察署檢察官偵查起訴。
    理  由
一、右揭事實，業據被告乙○○於警訊及本院審理時坦承不諱，核與告訴人甲○○於
    警訊時所指訴之情節相符，並有酒精濃度測試值及臺南縣警察局道路交通事故調
    查報告表附卷可稽，而告訴人受有前開傷害，復有財團法人奇美醫院診斷證明書
    一紙在卷足憑，被告上開自白應堪信為真實。被告飲酒後呼氣酒精濃度已達○．
    五五MG/L或血液酒精濃度○．一一％以上，肇事率為一般正常人之十倍，其已因
    酒醉而注意力降低，不能安全駕駛，自無疑義；又被告明知行駛車輛時，應遵守
    分向限制線之規定，不得駛入來向車道內，且依當時情形，並無不能注意之情形
    ，竟疏未注意，酒後行駛於對向車道，因而發生本件交通事故，並可認告訴人所
    受前開傷害與被告之過失間，有相當因果關係，本件事證明確，被告犯行可以認
    定。
二、核被告所為，係犯刑法第一百八十五條之三之公共危險罪，及同法第二百八十四
    條第一項之過失傷害罪。被告所犯前開二罪間，罪名不同，犯意個別，應予分論
    併罰。
三、原審以被告等犯行明確，依刑事訴訟法第四百四十九條第一項前段，刑法第一百
    八十五條之三、第二百八十四條第一項前段、第四十一條、第四十二條第二項，
    罰金罰鍰提高標準條例第一條前段、第二條，各量處罰金三萬元及有期徒刑三月
    ，並分別諭知易服勞役、易科罰金之折算標準，認事用法，核無不合，量刑亦屬
    妥適。檢察官上訴意旨指摘原判決量刑過輕，求予撤銷改判，為無理由，應予駁
    回。
據上論斷，應依刑事訴訟法四百五十五條之一第一項、第三項、第三百六十八條，判
決如主文。
本案經檢察官陳昆廷到庭執行職務。
中    華    民    國      八十九    年       四       月      二十六    日
                              臺灣臺南地方法院刑事第四庭
                                  審判長法  官  張  意  聰
                                        法  官  張  麗  娟
                                        法  官  吳  坤  芳
右正本證明與原本無異。
本件不得上訴。
                                        書記官  馬  愛  君
中    華    民    國      八十九    年       四       月      二十六    日
附錄本案論罪科刑法條全文：
中華民國刑法第二百八十四條：
因過失傷害人者，處六月以下有期徒刑、拘役或五百元以下罰金，致重傷者，處一年
以下有期徒刑、拘役或五百元以下罰金。
從事業務之人，因業務上之過失傷害人者，處一年以下有期徒刑、拘役或一千元以下
罰金，致重傷者，處三年以下有期徒刑、拘役或二千元以下罰金。


司法院資訊處製作；財團法人民間司法改革基金會備份。
